臺灣臺中地方法院刑事判決
111年度交簡上字第47號
上  訴  人  臺灣臺中地方檢察署檢察官
被      告  李佳燕


上列上訴人因過失傷害案件，不服臺灣臺中地方法院臺中簡易庭
110年度中交簡字第2408號中華民國110年12月27日第一審簡易判
決（聲請案號：臺灣臺中地方檢察署110年度偵字第37317號），
提起上訴，本院判決如下：
    主    文
上訴駁回。
    犯罪事實及理由
一、本案經本院理結果，認第一審簡易判決認事用法及量刑均無
    不當，應予維持，並引用第一審判決書記載之事實、證據及
    理由（如附件）。
二、檢察官上訴意旨略以：被告於本案發生後，迄今未與告訴人
    達成和解，原判決在未得有告訴人之宥恕並達成和解給付相
    當賠償金之情況下，僅判處被告拘役30日，得易科罰金，顯
    屬過輕，顯有違量刑之比例原則與平等原則，與一般人民之
    法律感情相悖，無法成客觀上之適當性、相當性與必要性之
    價值要求，而有再予審酌謀求救濟之必要，爰檢附告訴人聲
    請檢察官上訴狀，提起上訴等語。
三、經查：
㈠、本案經原審依卷內現存可考證據資料，認定被告之自白與事
    實相符，事證明確，論以被告刑法第284條前段之過失傷害
    罪，並敘明被告所犯符合自首之要件，適用刑法第62條前段
    減輕其刑，且審酌被告因一時疏忽之過失駕車行為致發生本
    案車禍，並造成告訴人受有前揭之傷勢，當予以責難，惟念
    及被告犯後坦承犯行，態度良好，再考量被告之智識程度、
    生活狀況、告訴人所受之非重傷勢及雙方因賠償數額有所差
    距而未能達成和解等一切情狀，量處拘役30日，及諭知如易
    科罰金，以新臺幣1千元折算1日之折算標準。經核，原審採
    證認事及用法，無悖於一般經驗法則、論理法則及證據法則
    ，且已具體斟酌刑法第57條所列情形而為刑之量定，並未違
    反罪刑相當原則及比例原則，無輕重失衡之情形，量刑尚屬
    妥適。
㈡、檢察官上訴雖指摘原審量刑過輕，惟告訴人所受傷勢及被告
    與告訴人因賠償數額有所差距未能達成和解賠償損失等情，
    業經原審據為量刑之審酌，而被告於本院審理時仍坦承犯行
    ，並表達願與告訴人洽談和解，然經本院再移付調解，雙方
    仍因金額差距致未能成立調解，有調解結果報告書附卷可參
    。此外，檢察官並未再提出其他具體新事證，可憑以認定原
    審認事用法及量刑有何違法或不當之處，檢察官上訴為無理
    由，應予以駁回。
據上論斷，應依刑事訴訟法第373條、第368條，判決如主文。
本案經檢察官黃怡華聲請簡易判決處刑及提起上訴，檢察官陳永
豐到庭執行職務。
中　　華　　民　　國　　111 　年　　3 　　月　　31　　日
             刑事第二庭    審判長法  官  陳淑芳  
                                 法  官  黃光進  
                                 法  官  王振佑  
以上正本證明與原本無異。
不得上訴。
　　　　　　　　　　　　　　　　 書記官  陳青瑜
中　　華　　民　　國　　111 　年　　4 　　月　　1 　　日
附件
臺灣臺中地方法院刑事簡易判決
110年度中交簡字第2408號
聲  請  人  臺灣臺中地方檢察署檢察官
被      告  李佳燕　女　(民國00年0月00日生)
　　　　　　　　　　身分證統一編號：Z000000000號
　　　　　　　　　　住臺中市○○區○○○街00號
上列被告因過失傷害案件，經檢察官聲請以簡易判決處刑（110
年度偵字第37317號），本院判決如下：
    主    文
李佳燕因過失傷害人，處拘役參拾日，如易科罰金，以新臺幣壹
仟元折算壹日。　　
    犯罪事實及理由
一、本案犯罪事實及證據，均引用檢察官聲請簡易判決處刑書之
    記載（如附件）。
二、核被告所為，係犯刑法第284 條前段之過失傷害罪。又被告
    於事故發生後，親自或託人電話報警，並已報明姓名、地點
    ，請員警到場處理，員警到場處理時在場，並當場承認為肇
    事人乙節，有臺中市警察局道路交通事故肇事人自首情形紀
    錄表1 紙附卷可憑（偵卷第41頁），核與自首之要件相當，
    爰依刑法第62條前段規定減輕其刑。爰審酌被告因一時疏忽
    之過失駕車行為致發生本案車禍，並造成告訴人受有前揭之
    傷勢，當予以責難，惟念及被告犯後坦承犯行，態度良好，
    再考量被告之智識程度、生活狀況、告訴人所受之非重傷勢
    及雙方因賠償數額有所差距而未能達成和解等一切情狀，量
    處如主文所示之刑，並諭知易科罰金之折算標準，以資懲儆
    。
三、依刑事訴訟法第449 條第1 項前段、第3 項、第454 條第2
    項，刑法第284 條前段、第62條前段、第41條第1 項前段，
    刑法施行法第1 條之1 第1 項，逕以簡易判決處刑如主文。
四、如不服本判決，應自判決送達之翌日起20日內向本院提出上
    訴狀（須附繕本），上訴於本院第二審合議庭。
本案經檢察官黃怡華聲請以簡易判決處刑。
中　　華　　民　　國　　110 　年　　12　　月　　27　　日
                  臺中簡易庭    法  官  江彥儀
以上正本證明與原本無異。
告訴人或被害人如不服判決，應備理由具狀向檢察官請求上訴，
上訴期間之計算，以檢察官收受判決正本之日起算。
　　　　　　　　　　　　        書記官  曾靖文
中　　華　　民　　國　　110 　年　　12　　月　　27　　日
附錄本案論罪科刑法條：
中華民國刑法第284條
因過失傷害人者，處1年以下有期徒刑、拘役或10萬元以下罰金
；致重傷者，處3年以下有期徒刑、拘役或30萬元以下罰金。　
臺灣臺中地方檢察署檢察官聲請簡易判決處刑書          貴股
                                    110年度偵字第37317號
　　被　　　告　李佳燕　女　27歲（民國00年0月00日生）
　　　　　　　　　　　　住臺中市○○區○○○街00號
　　　　　　　　　　　　國民身分證統一編號：Z000000000號
上列被告因過失傷害案件，業經偵查終結，認為宜以簡易判決處
刑，茲將犯罪事實及證據並所犯法條分敘如下：
　　　　犯罪事實
一、李佳燕於民國110年5月30日下午，駕駛車牌號碼000－0000號
    自用小客車搭載友人廖家儀，沿臺中市太平區環中東路3段
    內側車道由南往北方向行駛，而於同日下午18時34分許，行
    駛至太平區環中東路3段與育才路交岔口欲左轉時，本應注
    意汽車行駛至交岔路口，應遵守燈光號誌，且依當時天候晴
    、日間自然光線、路面乾燥無缺陷、無障礙物且視距良好，
    並無不能注意之情事，竟疏於注意，在其車行方向之號誌燈
    雖為綠燈但尚未顯示左轉箭頭時，逕予左轉，適對向車道有
    林依嫻駕駛車牌號碼000-0000號自用小客車沿太平區環中東
    路3段中線車道由北往南方向直行進入上開交岔路口，2車閃
    避不及發生碰撞，林依嫻因而受有左側肩膀挫傷、左側上臂
    挫傷、左側手肘挫傷、左側前臂挫傷及左側腕部挫傷等傷害
    。（廖家儀受有頭及面部傷害之部分，未據告訴）
二、案經林依嫻訴由臺中市政府警察局太平分局報告偵辦。
　　　　證據並所犯法條
一、被告李佳燕於警詢時坦認於上開時、地駕駛上開自用小客車
    左轉而與告訴人林依嫻之前揭普通重型機車發生碰撞一情不
    諱，復自承：伊有過失，沒有注意到號誌燈號等語，而上開
    犯罪事實，業經告訴人於警詢中指訴明確，復有仁愛醫療財
    團法人大里仁愛醫院診斷證明書、道路交通事故現場圖、道
    路交通事故調查報告表㈠㈡、臺中市政府警察局道路交通事故
    談話紀錄表、臺中市政府警察局道路交通事故初步分析研判
    表、現場照片29張、路口監視器及被告上開車輛行車紀錄器
    錄影畫面照片共13張等附卷可稽。按汽車行駛至交岔路口，
    其行進、轉彎，應遵守燈光號誌，道路交通安全規則第102
    條第1項第1 款訂有明文，被告駕車時自應盡上開道路交通
    安全法規所課予之注意義務，且依當時情形並無不能注意之
    情事，卻未依號誌左轉致發生上開行車事故，被告就本件車
    禍之發生及致告訴人受傷之結果自有過失。且被告過失行為
    ，核與告訴人之受傷間，具有相當因果關係，是其過失傷害
    犯嫌，堪以認定。
二、是核被告所為，係犯刑法第284條前段之過失傷害罪嫌。
三、依刑事訴訟法第451條第1項聲請為簡易判決處刑。
　　此　　致
臺灣臺中地方法院
中　　華　　民　　國　 110　　年　 11 　　月　　26　　日
　　　　　　　　　　　　　　  檢  察  官　黃怡華
本件正本證明與原本無異　
中　　華　　民　　國　 110　　年　 12 　  月　　 9    日
                              書  記  官  蘇鎮源
附錄本案所犯法條全文
中華民國刑法第284條
因過失傷害人者，處 1 年以下有期徒刑、拘役或 10 萬元以下
罰金；致重傷者，處 3 年以下有期徒刑、拘役或 30 萬元以下
罰金。

當事人注意事項：　　　　　　　　　　　　　　　　　　　　
（一）本件係依據刑事訴訟法簡易程序辦理，法院簡易庭得不傳
　　　喚被告、輔佐人、告訴人、告發人等出庭即以簡易判決處
　　　刑。　　　　　　　　　　　　　　　　　　　　　　　
（二）被告、告訴人、被害人對告訴乃論案件，得儘速試行和解
　　　，如已達成民事和解而要撤回告訴，請告訴人寄送撤回告
　　　訴狀至臺灣臺中地方法院簡易庭。　　　　　　　　　　
（三）被告、告訴人、被害人對本案案件認有受傳喚到庭陳述意
　　　見之必要時，請即以書狀向臺灣臺中地方法院簡易庭陳明
　　　。